# 请教陈版主，国企受赠了 3 台汽车，财务如何做帐？

提问人：pick023 时间：2021-01-28 13:33:06
求教陈版主，某国企受赠了 3 台汽车，财务准备入流动资产，再对内处理给员工，会涉及到国有资产流失吗？如何做会计分录？谢谢。我个人觉得是不是入固定资产更合理，再处置给员工，做资产处置损益。

回答人：chenyiwei
受赠汽车的原因是什么？是否附有条件？如有条件，则该条件是否已经满足？如果尚未满足该条件，则能否合理确保可以满足该条件？如果不满足该条件的后果？